臺灣高雄地方法院民事判決　　　　　　　　95年度智字第12號
原　　　告　法商．路易威登馬爾.
　　　　　　LOUIS VU.
法定代理人　乙○○
訴訟代理人　謝樹藝　律師
複　代理人　張名賢　律師
被　　　告　甲○○
當事人間請求損害賠償事件，原告提起刑事附帶民事訴訟（95年
度簡附民字第11號），經刑事庭移送前來，本院於民國96年1 月
5 日言詞辯論終結，判決如下：
    主  文
被告應給付原告新臺幣柒拾伍萬元，及自民國九十五年七月一日
起至清償日止，按週年利率百分之五計算之利息。
被告應將本件民事判決之標題、案號、當事人、案由及主文欄，
以十四公分乘五公分之版面，刊登於中國時報全國版報頭下一日
。
原告其餘之訴駁回。
訴訟費用由被告負擔四分之三，餘由原告負擔。
本判決第一項於原告以新臺幣貳拾伍萬元為被告供擔保後，得假
執行。
    事實及理由
一、本件被告經合法通知，未於最後言詞辯論期日到場，核無民
    事訴訟法第386 條各款所列情形，爰依原告之聲請，由其一
    造辯論而為判決。
二、原告主張：被告自民國94年2 月中旬某日起，與真實姓名年
    籍不詳自稱「胡兵」之成年男子共同基於販賣使用相同或近
    似於原告向經濟部智慧財產局申請註冊，取得商標權之註冊
    商標商品（下稱侵害原告商標權商品）之意思聯絡，由該自
    稱「胡兵」之成年男子在大陸地區販入侵害原告商標權商品
    以寄送方式交予被告，再由被告在高雄市新興區○○○路
    116 號住處，利用電腦設備，連線至雅虎奇摩國際股份有限
    公司架設之「yahoo ！奇摩拍賣」網站，於該網站之網頁上
    刊登侵害原告商標權商品之照片及買賣之訊息，連續以每件
    新臺幣（下同）199 元至1,000 元不等之價金，出賣侵害原
    告商標權商品，共同侵害原告之商標權。嗣於94年10月11日
    13 時 許，為警於上開住處查獲。爰依商標法第61條第1 項
    前段之規定，請求被告賠償，又因被告販賣之侵害原告商標
    權商品，每件零售單價為199 元至1,000 元，請求本院依同
    法第61條第1 項第3 款規定，以零售單價1,000 元之1,500
    倍計算原告所受之損害，並於本訴先行請求被告給付
    1,000,000 元。併依同法第61條第1 項前段、後段之規定，
    請求排除及防止侵害，暨依同法第64條之規定，請求被告應
    將本件民事判決之標題、案號、當事人、案由及主文欄，以
    14公分乘5 公分之版面，刊登於中國時報全國版報頭下1 日
    。爰聲明求為判決：(1)被告應給付原告1,000,000 元，及自
    95年7 月1 日起至清償日止，按週年利率百分之5 計算之利
    息；(2)被告應立即停止並不得再使用如附件所示之註冊商標
    於各該商標所指定之使用商品上；(3)被告應將本件民事判決
    之標題、案號、當事人、案由及主文欄，以14公分乘5 公分
    之版面，刊登於中國時報全國版報頭下1 日。(4)第1 項聲明
    ，原告願供擔保，請准宣告假執行。
三、被告未於最後言詞辯論期日到場，惟據其以前到場之聲明及
    陳述略以：伊所販賣侵害他人商標權之商品，最貴者雖為
    1,000 元，惟並非侵害原告商標權商品，至侵害原告商標權
    商品，最貴者為皮包，尚未拍照並刊登照片於上開網頁上，
    惟價金預計定為500 元等語。並聲明求為判決：駁回原告之
    訴。
四、兩造不爭執之事項：
  (一)被告自94年2 月中旬某日起，與真實姓名年籍不詳自稱「胡
    兵」之成年男子共同基於販賣侵害原告商標權商品之意思聯
    絡，由該自稱「胡兵」之成年男子在大陸地區販入侵害原告
    商標權商品以寄送方式交予被告，再由被告在高雄市新興區
    ○○○路116 號住處，利用電腦設備，連線至雅虎奇摩國際
    股份有限公司架設之「yahoo ！奇摩拍賣」網站，於該網站
    之網頁上刊登侵害原告商標權商品之照片及買賣之訊息，連
    續以每件199 元至1,000 元不等之價金，出賣侵害原告商標
    權商品，共同侵害原告之商標權。嗣於94年10月11日13時許
    ，為警在上揭處所查獲。
  (二)被告因於上揭時地，以上開方式，販賣侵害原告商標權商品
    及侵害他人商標權商品所涉之刑事案件，業經本院以95年度
    簡字第194 號刑事判決判處有期徒刑3 月確定。
五、本件之爭點：
  (一)原告請求被告賠償1,000,000 元，及自95年7 月1 日起至清
    償日止，按週年利率百分之5 計算之利息，有無理由？
  (二)原告請求被告應立即停止並不得再使用如附件所示之註冊商
    標於各該商標所指定之使用商品，有無理由？
  (三)被告應將本件民事判決之標題、案號、當事人、案由及主文
    欄，以14公分乘5 公分之版面，刊登於中國時報全國版報頭
    下1 日，有無理由？
六、得心證之理由
  (一)原告請求被告賠償1,000,000 元，及自95年7 月1 日起至清
    償日止，按週年利率百分之5 計算之利息，有無理由？
    1.原告主張被告於上揭時日起，以上開方式，侵害原告之商
      標權之事實，為被告於言詞辯論時所不爭執，依民事訴訟
      法第280 條第1 項之規定，視同自認，且被告因販賣侵害
      原告商標權商品及侵害他人商標權商品所涉之刑事案件，
      業經本院以95年度簡字第194 號刑事判決判處有期徒刑3
      月確定，亦據本院依職權調取上開案卷核閱無訛，原告主
      張之事實，堪信為真實。
    2.按商標權人對於侵害其商標權者，得請求損害賠償；商標
      權人請求損害賠償時，得就查獲侵害商標權商品之零售單
      價500 倍至1,500 倍之金額，計算其損害，但所查獲商品
      超過1,500 件時，以其總價定賠償金額，此參諸商標法第
      61 條 第1 項前段、第63條第1 項第3 款之規定自明。查
      本件被告確有侵害原告商標權之行為，已如前述，揆諸前
      揭規定，原告自得向被告請求損害賠償。
    3.次查，原告雖主張被告所販賣之侵害原告商標權商品每件
      零售單價為199 元至1,000 元，並以上開刑事簡易判決為
      證，惟為被告所否認，辯稱：伊所販賣侵害他人商標權之
      商品，最貴者雖為1,000 元，惟並非侵害原告商標權商品
      ，至侵害原告商標權商品，最貴者為皮包，尚未拍照並刊
      登照片於上開網頁上，惟價金預計定為500 元等語。經查
      ，上開刑事簡易判決雖記載被告以每件199 元至1,000 元
      不等之價格出賣侵害商標權商品，然細繹上開刑事簡易判
      決之內容，可知上開記載乃關於被告所販賣之侵害原告商
      標權商品及侵害他人商標權商品之零售單價所為之概略記
      載，而非僅針對被告所販賣之侵害原告商標權之商品之零
      件單價所為之記載，自不能僅憑上開記載之內容，即認被
      告所販賣侵害原告商標權商品之零售單價應為199 元至
      1,000 元，再參諸為警查獲之物品，其中侵害原告商標權
      者，有皮帶、眼鏡盒、眼鏡、雨傘、皮夾、錀匙圈、名片
      夾、皮包等物，侵害其他商標權人者，除上述各類物品外
      ，尚有手錶及大衣，有扣押物品清單影本1 份附於內政部
      警政署保安警察第二總隊第一大隊第二中隊刑案偵查卷宗
      （下稱警卷）足稽，衡之同一品牌之手錶及大衣，其單價
      通常較諸皮帶、眼鏡盒、眼鏡、雨傘、皮夾、錀匙圈、名
      片夾、皮包等物品為高，復觀之警卷中所附列印自被告刊
      登於上開拍賣網站之資料，其中侵害原告商標權商品，「
      目前出價」欄記載之單價分別為99元、199 元、299 元，
      另列印自上開拍賣網站寄發予被告之資料，其上記載得標
      之金額則為300 元，均不足以證明被告所販賣侵害原告商
      標權商品之零售單價為1,000 元。此外，原告復未能舉證
      以實其說，原告此部分之主張，自不足採，應以被告所辯
      為可採。
    4.本院審酌原告之商標為世界著名商標，及為警查獲之侵害
      原告商標權商品共計158 件，認原告主張以零售單價
      之1,500 倍定損害賠償額，尚屬適當，又被告所販賣之侵
      害原告商標權商品，價格最高者其零售單價為500 元，此
      據被告供陳在卷，經以500 元之1,500 倍計算原告所受之
      損害，原告請求被告給付750,000 元，即屬正當。逾此部
      分之請求，即非正當。
    5.從而，原告請求被告給付750,000 元，及自本件民事訴訟
      第一次言詞辯論期日後之95年7 月1 日起至清償日止，按
      週年利率百分之5 計算之利息，洵屬有據，應予准許。逾
      此部分之請求，為無理由，應予駁回。
  (二)原告請求被告應立即停止並不得再使用如附件所示之註冊商
    標於各該商標所指定之使用商品，有無理由？
    1.按商標權人對於侵害其商標權者，得請求損害賠償，並得
      請求排除其侵害，有侵害之虞者，得請求防止之，商標法
      第61條第1 項定有明文。又所謂侵害，指第三人無正當權
      源，妨害商標權之圓滿行使，商標權人無忍受之義務。所
      謂有侵害商標權之虞，係侵害雖未發生，就既存之危險現
      狀判斷，商標權有被侵害之可能，而有事先加以防範之必
      要謂之。此須就具體事實，依一般社會觀念決之，如客觀
      上有不法實施侵害之準備等情，自可請求防止（最高法院
      89年度臺上字第521 判決意旨足參）。
    2.查原告並未舉證證明被告於上揭時地為警查獲後，現正使
      用如附件所示之註冊商標於各該商標所指定之使用商品，
      妨害原告商標權之圓滿行使，或客觀上已有不法實施侵害
      原告商標權之準備，致原告之商標權將來有被侵害之可能
      ，則原告於本件訴訟中，以被告侵害其商標權，及其商標
      權有侵害之虞，請求被告應立即停止並不得再使用如附件
      所示之註冊商標於各該商標所指定之使用商品，自屬無據
      。
  (三)被告應將本件民事判決之標題、案號、當事人、案由及主文
    欄，以14公分乘5 公分之版面，刊登於中國時報全國版報頭
    下1 日，有無理由？
    1.按商標權人得請求由侵害商標權者負擔費用，將侵害商標
      權情事之判決書內容全部或一部登載新聞紙。商標法第64
      條定有明文。
    2.查本件被告於上揭時日起，以上開方式，侵害原告之商標
      專用權之事實，已如前述，揆諸前揭規定，原告自得請求
      由被告負擔費用，將本件被告侵害商標權情事之判決書內
      容全部或一部登載新聞紙。原告請求被告將本件民事判決
      之標題、案號、當事人、案由及主文欄，以14公分乘5公
      分之版面，刊登於中國時報全國版報頭下1 日，應屬正當
      。
七、從而，原告依商標法第61條第1 項前段之規定，請求被告給
    付原告750,000 元，及自95年7 月1 日起至清償日止按週年
    利率百分之5 計算之利息，為有理由，逾此部分之請求，為
    無理由，應予駁回。又原告依同法第64條之規定，請求被告
    將本件民事判決之標題、案號、當事人、案由及主文欄，以
    14 公 分乘5 公分之版面，刊登於中國時報全國版報頭下1
    日，為有理由，應予准許；原告依同法第61條第1 項前段及
    後段之規定，請求被告應立即停止並不得再使用如附件所示
    之註冊商標於各該商標所指定之使用商品，為無理由，應予
    駁回。
八、本判決第一項，原告陳明願供擔保請准宣告假執行，經核原
    告勝訴部分，核無不合，爰酌定相當擔保金額准許之；至於
    原告敗訴部分，其假執行之聲請，已失所附麗，應予駁回。
九、本件事證已臻明確，兩造其餘攻擊防禦方法，經核與本件判
    決結果不生影響，爰不一一論述，附此敘明。
十、據上論斷，原告之訴一部為有理由，一部為無理由，依民事
    訴訟法第385 條第1 項前段、第79條、第390 條第2 項，判
    決如主文。
中　　華　　民　　國　　96　　年　　1　 　月　　12　　日
                  民事第三庭  法　官　伍逸康
以上正本係照原本作成。
如不服本判決，應於送達後20日內，向本院提出上訴狀並表明上
訴理由，如於本判決宣示後送達前提起上訴者，應於判決送達後
10日內補提上訴理由狀（須附繕本）。
中　　華　　民　　國　　96　　年　　1 　　月　　15　　日
                              書記官  林雯琪
